【裁判字號】    87,訴,295
【裁判日期】    890211
【裁判案由】    違反藥事法等
【裁判全文】
臺灣桃園地方法院刑事判決                          八十七年度訴字第二九五號
    公  訴  人  台灣桃園地方法院檢察署檢察官
    被      告  子○○
                癸○○
右列被告因竊盜等案件，經檢察官提起公訴（八十七年度偵字第三七七號、第五○五
號），及移送併辦（八十七年度偵字第七二七○號），本院判決如左：
        主  文
子○○連續明知為禁藥，而轉讓，累犯，處有期徒刑拾月；又共同連續結夥三人以上
攜帶兇器竊盜，累犯，處有期徒刑壹年，扣案油壓剪壹支沒收。應執行有期徒刑壹年
捌月，扣案油壓剪壹支沒收。
癸○○共同連續收受贓物，累犯，處有期徒刑捌月；又共同結夥三人以上攜帶兇器竊
盜，累犯，處有期徒刑十月，油壓剪壹支沒收；又連續施用第二級毒品，免刑，扣案
第二級毒品安非他命壹包（毛重○‧八公克）沒收銷毀、吸食器壹個、空瓶壹個、空
袋壹個沒收。應執行有期徒刑壹年肆月，扣案第二級毒品安非他命壹包（毛重○‧八
公克）沒收銷毀、吸食器壹個、空瓶壹個、空袋壹個、油壓剪壹支沒收。
        事  實
一、子○○前因違反麻醉藥品管理條例案件，經本院於民國八十三年七月七日判處有
    期徒刑參月，於同年十二月十六日確定，嗣於同年十二月十六日易科罰金執行完
    畢。明知安非他命為藥事法所規範之禁藥，仍基於概括之犯意，自八十六年十一
    月十一日起至同年十二月二十五日止，在桃園縣龜山鄉兔坑村大湖頂山區，連續
    多次轉讓禁藥安非他命予乙○○（施用第二級毒品安非他命部分業經本院審結）
    、癸○○。又基於概括之犯意，意圖為自己不法之所有，先於八十六年十一月十
    七日上午十一時許，與乙○○（涉嫌竊盜部分另案審理）基於犯意聯絡，在桃園
    縣龜山鄉○○路警察大學附近，見丙○○所有車牌號碼BK六七四二號廂型車鑰匙
    未取下，即共同徒手竊取之，得手後供子○○睡覺使用。後於八十六年十二月二
    十五日（起訴書誤植為二十六日）下午四時許，又與乙○○、癸○○結夥三人基
    於犯意聯絡，攜帶癸○○所有之兇器油壓剪一支，駕駛乙○○向辛○○借得之車
    號HS—八四七二號小貨車，至桃園縣龍潭鄉○○村○○段四三之二號億萬釣魚場
    ，由子○○持該油壓剪剪斷電纜線，癸○○及乙○○搬運，共同戊○○所有之電
    纜線三百公尺長（三十八厘米單位）、一百公尺長（二十二厘米單位）、三百公
    尺長（二百五十平方單位）及馬達二具。嗣於八十六年十二月二十六日凌晨二時
    三十分許，在桃園縣龜山鄉兔坑村大湖頂山區小路福安宮附近，子○○、癸○○
    、乙○○三人正擬焚燒電纜線取銅變賣時，為警查獲，經癸○○偕同警方前往桃
    園縣龍潭鄉○○村○○路四八九巷十四弄十號，又起出馬達二具，並扣得癸○○
    所有供其等三人犯竊盜罪所用之油壓剪一支。
二、癸○○前因違反麻醉藥品管理條例案件，經台灣台中地方法院於八十一年六月二
    十六日判處有期徒刑八月，於八十一年七月三十日確定，又因竊盜案件經本院於
    八十一年七月十四日判處有期徒刑二年，於八十二年八月二十二日確定，二罪經
    送監執行後，於八十二年十二月二十一日假釋付保護管束，於八十三年九月二十
    四日所餘刑期期滿，其間未經撤銷假釋，有期徒刑以已執行論。又於八十五年四
    月十八日因非法吸用化學合成麻醉藥品安非他命案件，經本院判處有期徒刑十月
    ，於八十五年六月三日確定，經送監執行後，於八十五年十一月二十日假釋付保
    護管束，又基於概括之犯意，自八十五年年底（十一月二十一日後）起至八十七
    年五月二十日止，連續在其桃園縣龍潭鄉○○村○○路三一七巷四六弄十二號住
    處等地，以將第二級毒品安非他命置於吸食器上加熱燒烤成白霧狀後吸食之方式
    ，多次施用第二級毒品安非他命。先於八十六年十二月二十六日下凌晨二時三十
    分許，為警於桃園縣龜山鄉兔坑村大湖頂山區小路（福安宮附近）為警查獲，嗣
    又於八十七年五月二十日下午八時四十五分許為警於桃園縣龍潭鄉○○路三一七
    巷十二號為警再度查獲，並扣得癸○○所有供施用之第二級毒品安非他命一包（
    毛重○‧八公克），及吸食器一組、空瓶一個、空袋一個（非專供施用毒品所用
    ），經公訴人偵察起訴，於審理中毒品危害防制條例公告實施，經本院依職權裁
    定送觀察、勒戒，認無繼續施用毒品之傾向。
三、癸○○基於收受贓物之概括犯意，於八十六年十二月二十四日下午四時許，在桃
    園縣龜山鄉○○路一四八號乙○○工作場所，與乙○○基於犯意聯絡，明知綽號
    「阿來」之不詳年籍姓名友人所交付，懸掛KB—七一三五號車牌，原車號KE—五
    六七五號之自用小客車為贓物（KB—七一三五號車牌為庚○○所有，於八十六年
    十二月二十一日在桃園縣龍潭鄉○○街五五巷二十號前失竊，又車號KE—五六七
    五號自用小客車為丁○○所有，於八十六年十二月十八日上午九時許在桃園縣平
    鎮市○○路七一號前失竊），竟仍共同收受之（乙○○收受贓物犯嫌未據起訴）
    ，由癸○○收執啟動該車之鑰匙，乙○○載同癸○○駕駛該車至桃園縣龜山鄉兔
    坑村大湖頂山區，因地面泥濘，車子陷於其中不能動彈，乙○○、癸○○遂棄車
    下山，嗣於八十六年十二月二十六日凌晨二時三十分許，警方查獲癸○○、子○○、乙○○三人上開竊取電纜線犯行時，併查獲該車棄置於山區，扣得癸○○用
    以啟動該車支鑰匙二支。癸○○復於八十六年十二月二十九日晚上，在其桃園縣
    龍潭鄉○○村○○路三一七巷四六弄十二號住處前，明知綽號「阿加」之不詳姓
    名友人所交付之車號AW—七一六二號自用小客車為贓物（該車為甲○○所有，於
    八十六年十二月二十九日凌晨三時許在桃園縣桃園市○○路一九四號前失竊），
    竟仍承上開概括之犯意，而予收受，並載同綽號「阿加」者駕駛該車，於八十六
    年十二月三十日凌晨二時許，在桃園縣建國路四四二巷口為警當場查獲，並扣得
    癸○○用以啟動該車之鑰匙一支，綽號「阿加」者則棄車逃逸無蹤。
四、案經台灣省鐵路警察局第一警務段及桃園縣警察局桃園分局報請台灣桃園地方法
    院檢察署檢察官偵查起訴暨桃園縣警察局平鎮分局報請同署檢察官移送併辦。
        理  由
一、訊之被告子○○坦承右揭轉讓禁藥安非他命、竊盜之犯行，而被告癸○○則自白
    上開施用第二級毒品安非他命之事實，而就竊盜及收受贓物之犯行矢口否認之，
    經查：
 （一）被告子○○轉讓禁藥安非他命犯行部分：被告子○○轉讓安非他命予被告癸○○、乙○○之行為，除據被告子○○自白在卷外，並經被告癸○○、乙○○指證被告子○○免費提供安非他命等情歷歷，核予上開自白悉相符合，自
       堪信為真實。
 （二）被告子○○竊盜犯行部分：右揭被告子○○二次竊盜之行為，均據被告子○○於本院審理中坦承在卷（見本院八十九年一月十一日訊問筆錄），核與被
       害人丙○○（車號BK—六七四二號廂型車部分）、戊○○（電纜線及馬達部
       分）所述失竊情節，及共犯乙○○於偵審中（二次竊盜犯行均參與）、癸○○於警偵訊與本院初訊中（參與偷竊電纜線及馬達之犯行）供述之作案方式
       ，並無不合，並有被害人丙○○、戊○○出具之贓物領據共三紙、及車輛竊
       盜、車牌失竊資料個別查詢報表一紙在卷為憑，復有竊取電纜線用兇器油壓
       剪一支扣案佐證。雖被告子○○前曾否認竊取被害人丙○○之廂型車，辯稱
       該車係由被告乙○○所交付，伊未下手竊盜云云，惟其既不否認該車係由其
       使用，嗣於審理中供承如何以車主插在鑰匙孔內之鑰匙竊取廂行車之情節復
       與共犯乙○○所述者相符，前所辯解之詞無非避重就輕，要無可採。
 （三）被告癸○○施用第二級毒品安非他命部分：被告癸○○首度為警查獲時所採
       尿液經檢驗確呈安非他命陽性反應結果，有台北市立療養院煙毒尿液檢驗報
       告書一紙在卷可稽，復有被告癸○○再度為警查獲時扣案之第二級毒品安非
       他命一包（毛重○‧八公克），及吸食器一組、空瓶一個、空袋一個佐證，
       事證明確。
 （四）被告癸○○竊盜犯行部分：被告癸○○於本院審理中固否認有何竊盜行為，
       辯稱被告子○○、乙○○下手竊取戊○○之電纜線及馬達時，伊在車上睡覺
       ，並不知情云云，然右揭被告癸○○，如何與被告子○○、乙○○基於犯意
       聯絡，攜帶其所有之兇器油壓剪一支，駕駛被告乙○○向辛○○借得之車號
       HS—八四七二號小貨車，至桃園縣龍潭鄉○○村○○段四三之二號億萬釣魚
       場，由被告子○○持該油壓剪剪斷電纜線，癸○○及乙○○搬運，竊取戊○○所有之電纜線、馬達，於三人焚燒電纜線取銅之際，為警查獲等情，迭據
       被告癸○○於警偵訊及本院初訊中自白，並經同案被告子○○、乙○○供承
       綦詳，被告癸○○嗣帶同警方起出馬達及油壓剪等物，復經被害人戊○○證
       述在案，出具有贓物領據可按，事證至為灼然。其於審理中空言翻異前詞，
       未能提出任何反證推翻上開已有旁證之初供，所辯自無可採。
 （五）被告癸○○收受贓物犯行部分：訊之被告癸○○矢口否認有何收受贓物之行
       為，辯稱八十六年十二月二十四日下午，綽號「阿來」之不詳年籍姓名友人
       駕駛懸掛KB—七一三五號車牌，原車號KE—五六七五號之自用小客車載承伊
       前往被告乙○○工作場所，被告乙○○自行向綽號「阿來」者借車載伊去找
       被告子○○，伊根本不曾收受該車。又車號AW—七一六二號自用小客車為訴
       外人壬○○所竊取，八十六年十二月二十九日晚間壬○○駕駛該車載伊前往
       桃園縣桃園市○○路，為警查獲，當時壬○○即棄車逃逸，伊不過於壬○○
       駕駛該車時隨同在旁，非可認又收受該車之行為云云。惟車號KB—七一三五
       號車牌為庚○○所有，於八十六年十二月二十一日在桃園縣龍潭鄉○○街五
       五巷二十號前失竊；車號KE—五六七五號自用小客車為丁○○所有，於八十
       六年十二月十八日上午九時許在桃園縣平鎮市○○路七一號前失竊；車號AW
       —七一六二號自用小客車為甲○○所有，於八十六年十二月二十九日凌晨三
       時許在桃園縣桃園市○○路一九四號前失竊之事實，分據被害人庚○○、丁○○、甲○○證述在案，並有被害人丁○○、甲○○出具之贓物領具各一紙
       、車輛竊盜車牌失竊資料個別查詢報表三紙附卷足按，上開車牌、汽車確屬
       贓物無誤。而綽號「阿來」者於八十六年十二月二十四日下午駕駛懸掛KB—
       七一三五號車牌，原車號KE—五六七五號之自用小客車載承被告癸○○前往
       被告乙○○工作場所，嗣後該車即由被告乙○○駕駛載同被告癸○○擬前往
       大湖山區○○○○○村○○○路泥濘而拋錨，其等即將該車棄之山區乙節，
       此為被告癸○○、乙○○所一致供承在案，而被告乙○○於警訊中並曾自承
       明知該車為贓車等語（見八十七年度偵字第三七七號偵第七頁正面），警方
       查獲上開犯行時，開啟該車之鑰匙又由被告癸○○占有掌握中，顯見綽號「
       阿來」者係將贓物（含車牌及車輛）交付與被告癸○○、乙○○一起使用，
       而被告癸○○、乙○○均明知此係贓物，否則被告癸○○、乙○○豈有任由
       借來之車輛陷於山區，無須救助之理？被告癸○○辯稱該車係由被告乙○○
       自行向綽號「阿來」者借來駕駛云云，但對何以汽車鑰匙由伊保管，又無法
       自圓其說，而被告乙○○嗣後雖改稱不知該車是否由「阿來」交付與被告癸○○，只知被告癸○○後來將車交給伊駕駛云云，惟此等供述均涉及其本身
       是否犯有收受贓物罪之認定，事後各將罪責推卸與另一方，自是飾卸之詞，
       非可採信。至於被告癸○○收受綽號「阿加」者交付之車號AW—七一六二號
       自用小客車，以扣案鑰匙發動該車時，即明知該車為贓車，並予以駕駛為警
       查獲等情，復據被告癸○○於警偵訊中自白在卷（見八十七年度偵字第五○
       五號偵查卷第六頁反面、第十五頁反面），雖其於審理中稱該車為證人壬○○所竊，該車亦始終由壬○○駕駛，伊坐在駕駛座旁，不曾收受該車云云，
       然證人壬○○堅決否認有竊取或駕駛該車之情狀，且證人己○即承辦本案警
       員亦證稱查獲該贓車時，不清楚由何人開車，只知有二人自車內逃逸，其中
       之一逃逸無蹤，無法確認何人，另一人則係被告癸○○等情在案，是被告癸○○於審理中所提出之反證亦無法推翻於警偵訊中已有旁證之自白。
    綜上所論，本件事證明確，被告子○○、癸○○上開犯行洵堪認定。
二、核被告子○○所為，係犯藥事法第八十三條第一項轉讓禁藥罪、刑法第三百二十
    一條第一項第三款、第四款結夥三人以上攜帶兇器竊盜罪。被告癸○○所為，則
    犯毒品危害防制條例第十條第二項施用第二級毒品罪、刑法第三百二十一條第一
    項第三款、第四款結夥三人以上攜帶兇器竊盜罪、刑法第三百四十九條第一項收
    受贓物罪。被告子○○轉讓安非他命、被告癸○○施用安非他命之行為時，處罰
    該轉讓禁藥安非他命及非法吸用化學合成麻醉藥品安非他命行為之法律，分別為
    藥事法第八十三條第一項、麻醉藥品管理條例第十三條之一第一項第四款，惟被
    告二人行為後，毒品危害防制條例已於八十七年五月二十日公布，自同年月二十
    二日起施行，以之與其等行為時之藥事法、麻醉藥品管理條例相比較結果，依刑
    法第二條從新從輕之規定，被告子○○轉讓安非他命部分以行為時之法律即藥事
    法、被告癸○○施用安非他命部分以裁判時之法律即毒品危害防制條例之規定較
    有利，自應分別適用藥事法、毒品危害防制條例處罰。被告子○○轉讓安非他命
    前、被告癸○○施用安非他命前後持有安非他命之低度行為分別為其轉讓、施用
    之高度行為所吸收，不另論罪。被告子○○多次轉讓安非他命、被告癸○○多次
    施用安非他命之行為，各時間緊接，手段相似，顯均係基於概括之犯意為之，應
    分別論以連續犯一罪，被告子○○部分並加重其刑。至於被告癸○○八十六年十
    二月二十五日後施用第二級毒品之犯行，雖未據公訴人指述，惟該部分犯行既與
    公訴人所起訴者有連續犯裁判上一罪關係，基於審判不可分之原則，本院自得併
    予審理，附此指明。而被告癸○○施用第二級毒品安非他命犯行部分，經本院依
    職權裁定送觀察、勒戒後，認無繼續施用毒品之傾向，有台灣桃園看守所附設觀
    察勒戒所八十七年九月五日桃所德衛勒字第○○○六五一號含附證明書一份在卷
    可參，依法應為免刑之判決。又被告子○○、癸○○及乙○○結夥三人攜帶兇器
    竊取電纜線及馬達之犯行，應論以刑法第三百二十一條第一項第三款、第四款之
    結夥三人以上攜帶兇器竊盜罪，公訴人疏未論以其等結夥三人以上之加重竊盜構
    成要件，求科以被告子○○、癸○○二人刑法第三百二十一條第一項第三款之攜
    帶兇器竊盜罪，尚有誤會。而被告子○○另有竊取丙○○箱型車之犯行，觸犯刑
    法第三百二十條第一項普通竊盜罪，其二次竊盜犯行，時間緊接、手段相似，顯
    係基於概括之犯意多次觸犯犯罪基本構成要件相同之罪名，應從一情節較重者論
    以刑法第三百二十一條第一項第三款、第四款之結夥三人以上攜帶兇器竊盜罪。
    被告子○○、癸○○及乙○○就上開加重竊盜犯行，均有犯意聯絡、行為分擔，
    均應論以共同正犯。又被告癸○○就第一次收受「阿來」者所交付贓物之犯行，
    係與同案被告乙○○基於犯意聯絡而共同為之，亦均應論以共同正犯，公訴人疏
    未論究於此，亦有未洽。被告癸○○二次收受贓物之犯行，時間緊接、手段相似
    ，顯係基於概括之犯意多次觸犯犯罪構成要件相同之罪名，應論已連續犯一罪，
    並加重其刑。又被告子○○所犯上開二罪、被告癸○○所犯上開三罪間均犯意個
    別，手段互異，應分論併罰之。又被告子○○前因違反麻醉藥品管理條例案件，
    經處有期徒刑參月，於同年十二月十六日確定，嗣於同年十二月十六日易科罰金
    執行完畢；被告癸○○前因違反麻醉藥品管理條例案件，經台灣台中地方法院於
    八十一年六月二十六日判處有期徒刑八月，於八十一年七月三十日確定，又因竊
    盜案件經本院於八十一年七月十四日判處有期徒刑二年，於八十二年八月二十二
    日確定，二罪經送監執行後，於八十二年十二月二十一日假釋付保護管束，於八
    十三年九月二十四日所餘刑期期滿，其間未經撤銷假釋，有期徒刑以已執行論，
    均有本院被告全國前案記錄表二紙附卷可稽，於五年內又皆再犯本件有期徒刑以
    上之罪，除被告癸○○施用第二級毒品犯行部分外，均應加重其刑，已論以連續
    犯部分者，並應遞加其刑。爰審酌被告子○○前多次施用安非他命以自殘，經法
    院判決科刑，有上開前案紀錄表為憑，仍未能悔改，竟變本加厲流毒他人，及被
    告子○○、癸○○二人所竊財物價值不菲，且依卷附前開紀錄表所示，被告癸○○前亦有多次財產犯罪紀錄，又再度以收受贓物、竊盜等方式侵害他人財產法益
    等一切情狀，分就所犯各罪量處如主文所示之主刑，並定其應執行之刑。
三、扣案油壓剪一支為被告癸○○所有供其與被告子○○、乙○○共同竊盜所用之物
    ，業據被告癸○○自承在案（見本院八十七年五月十四日審判筆錄），應依刑法
    第三十八條第一項第二款，於各該共犯項下宣告沒收。查獲癸○○所有之藥物一
    包（毛重○‧八公克）為被告癸○○所施用之安非他命，亦據被告癸○○所自承
    ，而被告癸○○之尿液經檢驗亦呈安非他命陽性反應，復如前述，該藥物顯係安
    非他命無訛，為第二級毒品，應依毒品危害防制條例第十八條第一項前段規定，
    沒收銷毀之。又扣案吸食器一組、空瓶一個、空袋一個，則係被告癸○○所有供
    施用第二級毒品安非他命之工具，復為被告癸○○所供承，應依刑法第三十八條
    第一項第二款為沒收之諭知。至於扣案被告子○○所有之安非他命一包（淨重○
    ‧一一公克，業經法務部調查局檢驗在案，有該局八十八年三月五日（八八）0
    00000000號檢驗通知書為憑）雖係查獲之第二級毒品，然被告子○○供
    承該毒品係伊預備供以自行施用者，與本案轉讓毒品與他人之犯行無涉，自應於
    其施用毒品案件中為沒收之諭知，而非於本案中宣告沒收。又扣案癸○○所有之
    鑰匙三支，並非違禁物，又為被告癸○○所否認與收受贓物犯行有關，而核諸本
    案被告癸○○收受汽車、車牌等贓物犯罪之型態，鑰匙均係交付贓物者所附隨交
    付，俾便被告癸○○管理占有贓物者，原非必要之收受贓物犯罪工具，是亦無庸
    為沒收之宣告，均附此敘明。
四、公訴意旨另稱：被告癸○○於八十五年初（八十五年十一月十九日前）連續非法
    吸用化學合成麻醉藥品安非他命。被告子○○與乙○○基於犯意聯絡，意圖為自
    己不法之所有，於八十六年十二月十七日，共同在桃園縣龜山鄉○○路竊取丑○○（起訴書誤植為羅西材）所有之車號EY—七四六三號箱型車，得手後供被告子
    ○○作為交通工具（被告乙○○涉嫌竊盜部分另案審理）。因認被告癸○○涉有
    麻醉藥品管理條例第十三條之一第一項第四款之非法吸用化學合成麻醉藥品罪嫌
    、被告子○○涉有刑法第三百二十條第一項竊盜罪嫌。惟查，被告癸○○因違反
    麻醉藥品管理條例案件，於八十四年八月二日經台灣台北地方法院判處有期徒刑
    八月，於同年十月十九日確定後，自八十五年二月十八日起送台灣台北監獄執行
    ，應於八十五年十月十七日執行完畢，又於八十五年四月十八日因非法吸用化學
    合成麻醉藥品安非他命案件，經本院以八十五年度易字第一○四四號號刑事案件
    判處有期徒刑十月，於八十五年六月三日確定，經送監與前案合併執行後，於八
    十五年十一月二十日假釋付保護管束之事實，有本院被告全國前案記錄表及八十
    五年度易字第第一○四四號刑事判決各一紙在卷足按，是被告癸○○八十五年四
    月十八日前非法吸用安非他命之犯行為本院八十五年度易字第一○四四號判決效
    力之所及；而自八十五年四月十九日間起至八十五年十一月十九日止，被告癸○○均在台灣台北監獄執行，自無有何非法吸用安非他命犯行之可能，從而，公訴
    人所指被告癸○○八十五年十一月十九日前非法吸用安非他命之犯行，原應為一
    部免訴，一部無罪之諭知。至於公訴人指被告子○○與乙○○共同竊取丑○○所
    有之車號EY—七四六三號箱型車，無非以被告子○○占有該車為交通工具，而被
    告子○○、乙○○於偵查中一致供承該廂型車是二人順著山路下推而發動（起訴
    書於證據並所犯法條欄內為該項推論時，將被告子○○竊取車號BK—六七四二號
    廂型車之手法誤植於取得車號EY—七四六三號廂型車之手法上，併此指明），足
    見被告子○○、乙○○本身並無他人所交合法鑰匙，係以非正常方式將車開走，
    偷竊之不法所有意圖明甚，為其推論依據。訊之被告子○○始終堅決否認有竊取
    該車之行為，辯稱此廂型車十分破舊，經被告乙○○告知為朋友不要的車，乃由
    被告乙○○在桃園縣龜山鄉○○路銘傳學院下面交付與伊等語（見八十七年度偵
    字第三七七號偵查卷第五十九頁反面、第六十頁正面），而被告乙○○於偵查中
    亦明確陳稱確實有告訴被告子○○，該車是伊朋友不要的車子，伊並曾發動該車
    ，但未成功，始由被告子○○用順著山坡推的方式推動等情在卷（見八十七年度
    偵字第三七七號偵查卷第六十頁正面），另參酌卷附車輛竊盜、車牌失竊資料個
    別查詢報表所示，該車為一九九○年份，確非新車，且依之卷附該車照片以觀，
    車輛亦非完好，非無誤認為他人棄置車輛之可能，被告子○○是否確知被告乙○○告知之車輛來源為不實在，而有不法所有之意圖，實非無疑，依罪疑惟輕原則
    ，自不應遽為不法所有意圖該項竊盜主觀構成要件成立之認定，原亦應為無罪之
    諭知。惟上開被告癸○○、子○○原應諭知免訴、無罪之犯嫌部分，公訴人既認
    與本院論罪科刑之犯行有連續犯裁判上一罪關係，爰不另為免訴、無罪之諭知。
五、據上論斷，應依刑事訴訟法第二百九十九條第一項前段、藥事法第八十三條第一
    項，毒品危害防治條例第十條第二項、第二十條第二項、第三十五條第三款、第
    十八條第一項前段，刑法第十一條前段、第二條第一項、第二十八條、第五十六
    條、第三百二十一條第一項第三款、第四款、第三百四十九條第一項、第四十七
    條、第五十一條第五款、第三十八條第一項第二款、第三十九條，罰金罰鍰提高
    標準條例第一條前段，判決如主文。
本案經檢察官陳大偉到庭執行職務。
中      華      民      國      八十九      年    二    月    十一    日
                                臺灣桃園地方法院刑事第四庭
                                      法  官  楊  得  君
右正本證明與原本無異。
如不服本判決，應於判決送達後十日內向本院提出上訴狀( 應附繕本 )，上訴於
臺灣高等法院。
                                      書記官  簡  慧  瑛
中       華      民      國     八十九      年    二    月    十六    日
附錄論罪科刑依據之法條：
藥事法第八十三條
明知為偽藥或禁藥，而販賣、供應、調劑、運送、寄藏、牙保、轉讓或意圖販賣而陳
列者，處五年以下有期徒刑，得併科新臺幣十萬元以下罰金。
犯前項之罪，因而致人於死者，處七年以上有期徒刑，致重傷者，處一年以上七年以
下有期徒刑。
因過失犯第一項之罪者，處一年以下有期徒刑、拘役或新臺幣十萬元以下罰金。
第一項之未遂犯罰之。
毒品危害防制條例第十條
施用第一級毒品者，處六月以上五年以下有期徒刑。
施用第二級毒品者，處三年以下有期徒刑。
刑法第三百二十一條
犯竊盜罪而有左列情形之一者，處六月以上五年以下有期徒刑：
一、於夜間侵入住宅或有人居住之建築物、船艦或隱匿其內而犯之者。
二、毀越門扇、牆垣或其他安全設備而犯之者。
三、攜帶兇器而犯之者。
四、結夥三人以上而犯之者。
五、乘火災、水災或其他災害之際而犯之者。
六、在車站或埠頭而犯之者。
前項之未遂犯罰之。
刑法第三百四十九條
收受贓物者，處三年以下有期徒刑、拘役或五百元以下罰金。
搬運、寄藏、故買贓物或為牙保者，處五年以下有期徒刑、拘役或科或併科一千元以
下罰金。
因贓物變得之財物，以贓物論。


司法院資訊處製作；財團法人民間司法改革基金會備份。
